# 关于母子公司之间资金拆借形成的汇兑损益的抵消问题

提问人：上善若水之窗 时间：2011-10-19 11:32:59
某公司将人民币资金拆借给香港子公司, 香港子公司将人民币资金开立账户后,由于人民币对港元持续升值,形成汇兑收益,请问在合并报表中是否需要抵消?有无具体的规定.谢谢!

回答人：chenyiwei
不能这样理解。尽管是在同一个合并集团内的资金流转，但涉及到在记帐本位币（功能货币）不同的组成部分之间资源转移的，尽管内部往来余额仍然可以抵平，但香港公司报表上的汇兑损失和其报表折算到人民币之后的外币报表折算差额应当同时保留在母公司的合并报表中，这两者不能抵销。参考近日本版面上的讨论。